臺灣桃園地方法院刑事裁定　　　　　　　100年度簡抗字第1號
抗　告　人
即　被　告　袁明文
上列抗告人即被告因詐欺案件，不服本院刑事庭於中華民國 100
年2 月25日所為之99年度桃簡字第2399號裁定，提起抗告，本院
裁定如下：
    主  文
抗告駁回。
    理  由
一、抗告意旨略以：法律係為保障人民安全清白而設，法官應明
    辨是非，豈能因抗告人即被告未於法定期間內提起上訴，即
    無視本案事證及疑點，而不給予上訴機會，並逕將其定罪？
    其實難心服，為此提起抗告云云。
二、按對於簡易判決有不服者，得上訴於管轄之第二審法院合議
    庭，刑事訴訟法第455 條之1 第1 項定有明文。又對於簡易
    判決之上訴，上訴期間為10日，自送達判決後起算，原審法
    院認為上訴不合法律上之程式者，應以裁定駁回之，此觀同
    法第455 條之1 第3 項準用第349 條前段、第362 條前段之
    規定自明。次按送達於應受送達人之住居所、事務所或營業
    所，不獲會晤應受送達人，亦無受領文書之同居人或受僱人
    時，得將文書寄存送達地之自治或警察機關，並作送達通知
    書，黏貼於應受送達人住居所、事務所或營業所門首，以為
    送達。寄存送達，自寄存之日起，經10日發生效力，為民事
    訴訟法第138 條第1 項、第2 項所明定。此項規定，依刑事
    訴訟法第62條規定，並於刑事訴訟準用之。末按應受送達人
    究於何時前往領取應送達文書，或並未前往領取，於送達之
    效力並無影響，最高法院94年度第1 次庭長、法官會議記錄
    足資參照。
三、經查：本件抗告人即被告袁明文因詐欺案件，前經本院以98
    年度桃簡字第2399號判決有期徒刑6 月，並減為有期徒刑 3
    月後，即按抗告人當時之戶藉址「桃園縣中壢市○○路 548
    巷11弄7 之2 號」及卷內所留存之居所「桃園縣平鎮市○○
    路○ 段124 巷21弄5 號3 樓」、「桃園縣中壢市○○○街 7
    號2 樓」等址寄送判決，且因均無人收受送達，乃均以寄存
    送達之方式，而分別於民國99年3 月19日、同月11日、同月
    12日寄存在上址所在之桃園縣政府警察局中壢分局中福派出
    所、桃園縣政府警察局平鎮分局北勢派出所、桃園縣政府警
    察局中壢分局中福派出所，有送達證書3 份、個人基本資料
    查詢結果、遷徒紀錄資料查詢結果等件在卷可稽，而依刑事
    訴訟法第62條準用民事訴訟法第138 條第2 項之規定，自寄
    存之日起經10日發生效力，則該判決至遲於99年3 月29日即
    已合法送達，且該寄存送達效力為法律所規定，不因抗告人
    實際領取與否而受影響，是本件上訴期間應自翌日（30日）
    起算10日，並依法院訴訟當事人在途期間標準第2 條第1 項
    規定加計在途期間1 日後，抗告人最遲應於99年4 月9 日提
    起上訴。乃抗告人遲至100 年1 月28日始向原審提出上訴書
    狀，有臺灣高等法院100 年1 月31日院鼎刑科狀字第100000
    1816號函轉刑事上訴狀上臺灣高等法院收狀日期戳章附卷可
    憑，則抗告人提出本件上訴，顯然已逾法定期間。準此，抗
    告人猶執首揭情詞，指摘前審所為之駁回上訴裁定有所違誤
    ，即不足採信。
四、綜上所述，抗告人所提之上訴因已逾期而難認合法，則原審
    以此為由予以裁定駁回上訴，自無違誤，是本件抗告為無理
    由，應以裁定駁回之。
據上論斷，應依刑事訴訟法第412 條，裁定如主文。
中    華    民    國   100    年    6     月    22    日
                    刑事第十庭  審判長法  官  江德民
                                      法  官  黃鏡芳
                                      法  官  蘇昌澤
以上正本證明與原本無異。
如不服本裁定，應於裁定送達後5 日內向本院提出抗告狀。
                                      書記官  李佳穎
中    華    民    國   100    年    6     月    22    日